【裁判字號】    88,自,644
【裁判日期】    900430
【裁判案由】    瀆職
【裁判全文】
臺灣高雄地方法院刑事判決                          八十八年度自字第六四四號
    自  訴  人  乙○○
    被      告  丙○○
右列被告因瀆職案件，經自訴人提起自訴，本院判決如左：
    主  文
丙○○無罪。
    理  由
一、自訴意旨略以：被告丙○○為承辦臺灣高雄地方法院八十八年度重訴字第八號之
    員警，於民國八十七年九月十六日借訊自訴人乙○○至高雄市政府警察局新興分
    局時，竟為不法取供，而於新興分局四樓器材室內（即放筆錄、例稿之倉庫），
    對自訴人加以不法之手段刑求取供，造成自訴人受有多處之傷害，因認被告涉有
    刑法第一百二十五條第一項第二款之罪嫌。
二、按犯罪事實應依證據認定，無證據不得推定其犯罪事實，刑事訴訟法第一百五十
    四條定有明文。又按告訴人之告訴，係以使被告受刑事追訴為目的，其指訴是否
    與事實相符，仍應調查其他證據，以資審認，必被害人所述被害情形，無瑕疵可
    擊，且就其他方面調查，又與事實相符，始足據為有罪判決之基礎，最高法院八
    十一年度台上字第三五三九號裁判可資參照。訊據被告丙○○則堅詞否認有何自
    訴人乙○○所指之犯行，辯稱：八十七年九月十六日借訊乙○○後，是由甲○○
    進行訊問，伊根本沒有打乙○○，而且以伊的身材，如果連續打乙○○一、二分
    鐘，乙○○的傷不可能只有這樣等語。
三、經查，自訴人乙○○於八十七年九月十六日上午十一時許，因公共危險、殺人等
    案件，經高雄市政府警察局新興分局之員警甲○○、吳得利及被告等三人借訊，
    並於當日下午四時許解還臺灣高雄地方法院檢察署，自訴人乙○○旋即向訊問之
    檢察官表明遭受刑求，進而由法醫驗傷，同時通知甲○○、吳得利及被告至臺灣
    高雄地方法院檢察署說明等情，業經自訴人乙○○指述在卷，且為被告所不否認
    。又自訴人乙○○雖一再指稱係因遭受被告刑求，始坦承包括八十四年十月二十
    三日中山二路五四八號縱火案、八十四年十一月十六日衛理教會縱火案、八十五
    年四月衛理教會縱火案、八十七年九月三日中山橫路縱火案等案件等語，然自訴
    人乙○○指稱：「（過程如何？）八十七年九月十六日上午從雄檢將我借提出去
    ，快接近中午的時候，他帶我到中山一路一百號新興分局四樓的一間倉庫，只有
    他一個人帶我，他就用手銬把我銬起來，右手在上左手在下反銬在背後，本來是
    要帶我去四樓的偵訊室，但是有人在使用，所以他直接把我帶到隔二間右邊的倉
    庫，他先用腳踩住的我的腳銬，把我的手銬往上提，要我承認六合路的縱火案，
    及其他幾件的縱火案，他先用腳踩住我的腳銬，把我壓在牆壁上，用拳頭打我的
    後背，我不記得打了幾下，有打的很用力，他打完我的背部之後，我跪在地上，
    求他不要打我，然後他從我的衣服把我拉起來，之後用拳頭打我的腹部及胸部，
    一直連續打，不記得打了幾下，都打的很用力，我就跟他說你寫什麼我都說好，
    後來他就用手肘撞我的背部一下，說你早點承認就好了，之後他就拿了一張紙寫
    案子，跟我說等一下他同事問我，要我照那張紙說，他就帶我到偵訊室，由甲○○幫我錄口供，我在錄口供時丙○○偶爾會上來。」（見本院九十年二月二十日
    訊問筆錄）、「（當天他們把你借訊至何處？）新興分局，到了新興分局後直接
    到四樓的器材室，因為當時偵訊室有人在用，只有丙○○一個人跟我上去，那時
    後甲○○跟吳得利一個去幫我買便當，一個去拿筆錄，我到那邊約早上十一、二
    點，到了器材室之後他先把我的手銬解開，把我的手反銬在背後，之後他找了一
    條破布堵住我的嘴巴，跟我說叫我認一認，不要找罪受，那時候他先拉我的手銬
    ，我一直跟他說沒有，他就開始打我，他先把我按在牆壁上，打背部，約打了三
    、四下，我覺得打得很用力，後來把我轉過來開始打我的胸部，這時已經沒有把
    我按在牆壁上，他一隻手抓我的衣服，一隻手打我的胸部約有一、二分鐘，力道
    很大，我的眼淚都流出來了，之後打我腹部，第一拳我就倒在地上，他拉我脖子
    的筋起來又繼續打，約打了十幾拳，我求他不要打我，他就叫我認一認，後來我
    就說好，他就把我拉起來，用手肘蹬我背部一下，他就在器材室寫東西在紙上，
    後來偵訊室沒有人，就把我帶過去，等甲○○上來後，就開始做筆錄，他就走了
    。」等語（見本院九十年三月二十日訊問筆錄），是依自訴人乙○○所指述之情
    節，被告毆打自訴人乙○○胸部之時間長達一、二分鐘，毆打自訴人乙○○之腹
    部約有十餘下，毆打自訴人乙○○之背部約有三、四下，且力道甚猛，於此等情
    形下，自訴人乙○○之胸部、腹部、被告應均受有嚴重之瘀傷始為合理；惟依當
    日自訴人乙○○解還臺灣高雄地方法院檢察署後驗傷結果，自訴人乙○○受有肩
    胛部瘀血三×五公分（舊傷）、右側腰部瘀血傷二×二公分（新傷）、胸部正中
    瘀血網狀（舊傷）、腹部瘀血傷五×五公分（新傷）、左右手腕條狀瘀血傷（新
    傷）等傷害，有臺灣高雄地方法院檢察署八七年九月十六日驗傷診斷書二份可參
    ，另經本院訊問證人即當日驗傷之法醫秦永泰證稱：「（新傷何時造成？）我們
    所謂新傷是指一、二天。」、「（能否看出如何造成或是自傷？）從部位看不出
    來，手腕的傷是由手銬掙扎造成的，因為是條狀的，腰部跟腹部的傷看不出來，
    造成的原因可能很多。」、「（腰部、腹部算不算嚴重？）不嚴重。是一、二次
    的連續打擊造成的。」、「（手腕的傷有否可能是因左手在上、右手在下、反銬
    在後而造成？）有可能。但是銬在前面也有可能造成，無法區分。」、「（腰部
    及腹部的傷，撞擊的力量大或小？）腰部的力量應該是很小，腹部的力量可能大
    一點。」等語（見本院九十年九月十一日訊問筆錄），足見八十七年九月十六日
    驗傷當時，自訴人乙○○身上於一、二日內造成之新傷甚為輕微，胸部、背部更
    無新傷之存在，是自訴人乙○○指述之情節與驗傷診斷書之結果顯有不符，其指
    述是否可採，已非無疑。況所謂新傷係指一、二日內所造成者一節，已經證人秦
    永泰證述在卷，自訴人乙○○亦稱：「（你當天是直接從看守所借提出來嗎？）
    是。」、「（你們從看守所出來，有無檢查你們身上？）沒有，但是十三號早上
    我在看守所有驗一次，後來我就被獨居隔離禁見。」等語（見本院九十年二月二
    十日訊問筆錄），是自訴人乙○○身上之新傷並不能排除係於八十七年九月十六
    日離開看守所前造成之可能。再者，被告雖於八十七年九月十六日警方訊問時坦
    承之多筆縱火案件，嗣後均遭法院判決無罪在案，然以放火、殺人均屬重罪，自
    訴人乙○○並於八十五年間因公共危險案件，經法院判決二年六月在案，自訴人
    乙○○對放火、殺人刑責之重，當知之甚明，輔以驗傷診斷書所示，自訴人乙○○所受之傷害均屬輕微之傷害，自訴人乙○○豈有僅因如此輕微之傷害即為不實
    自白之可能。此外，本院復查無其他積極證據足認被告確有自訴人所指之犯行，
    不能證明被告犯罪，依法應為無罪之諭知。
據上論斷，應依刑事訴訟法第三百四十三條、第三百零一條第一項，判決如主文。
中      華      民      國    九十      年      四      月     三十     日
                                  臺灣高雄地方法院刑事第七庭
                                      法  官    曾  淑  娟
右正本證明與原本無異。
如不服本判決，應於判決送達後十日內，向本院提出上訴狀。
                                      書記官    陳  恩  如
中      華      民      國    九十      年      五      月      二      日


司法院資訊處製作；財團法人民間司法改革基金會備份。
